【裁判字號】    90,訴,202
【裁判日期】    900726
【裁判案由】    違反槍砲彈藥刀械管制條例
【裁判全文】
臺灣士林地方法院刑事判決                            九十年度訴字第二二號
    公  訴  人  臺灣士林地方法院檢察署檢察官
    被      告  丙○○
    選任辯護人  徐揆智律師
                陳怡如律師
右列被告因違反槍砲彈藥刀械管制條例案件，經檢察官聲請以簡易判決處刑（九十年
度偵字第五一號），本院認為不宜逕以簡易判決處刑，改依通常程序審判，判決如左
：
    主  文
丙○○未經許可持有空氣槍，處有期徒刑柒月，併科罰金新臺幣伍萬元，罰金如易服
勞役以銀元參佰元即新臺幣玖佰元折算壹日，緩刑參年。
扣案之ＷＡＬＴＨＥＲ（槍枝管制編號0000000000號，德國ＷＡＬＴＨＥＲ廠ＣＰ八
八型口徑四．五ＭＭ制式空氣手槍壹支、鉛彈彈藥壹盒（貳佰捌拾顆）、空氣鋼瓶參
拾柒瓶均沒收。
    事  實
一、丙○○於民國八十五年間某不詳之日，在臺北市世貿廣場前，向不詳姓名之人，
    以新臺幣（下同）十萬元購得具有殺傷力之ＷＡＬＴＨＥＲ（槍枝管制編號0000
    000000號，德國ＷＡＬＴＨＥＲ廠ＣＰ八八型口徑四．五ＭＭ制式空氣手槍）空
    氣手槍一支、供該空氣手槍使用之鉛彈彈藥壹盒及供該空氣手槍之發射動力之空
    氣鋼瓶三十七瓶（丙○○同時另以六萬元向該人購得無殺傷力之ＣＯＬＴ廠制之
    空氣手槍壹支），未經許可，而持有上開具有殺傷力之ＷＡＬＴＨＥＲ空氣手槍
    一支及供該空氣手槍使用之鉛彈彈藥壹盒（貳佰捌拾顆），迄於八十九年十二月
    九日凌晨零時五十分許，丙○○持該具有殺傷力之ＷＡＬＴＨＥＲ空氣手槍一支
    內裝填上開鉛彈彈藥，並以空氣鋼瓶為發射動力，在台北市○○區○○路一三七
    號前以不詳人所有之紙箱試射後，適為巡邏之台北市政府警察局北投分局員警乙○○、甲○○等人發現該可疑紙箱，循線詢問時，丙○○主動向員警自首陳述試
    射之情節，並交出上開具有殺傷力之ＷＡＬＴＨＥＲ空氣手槍及ＣＯＬＴ廠制之
    空氣手槍壹各一支、供該空氣手槍使用之鉛彈彈藥壹盒（餘貳佰捌拾顆）及供該
    空氣手槍之發射動力之空氣鋼瓶三十七瓶（只中丙○○已試射使用六瓶）。
二、案經台北市政府警察局北投分局移送臺灣士林地方法院檢察署檢察官偵查，經檢
    察官聲請以簡易判決處刑，本院認為不宜逕以簡易判決處刑，改依通常程序審判
    。
    理  由
一、訊據被告丙○○對其於右揭時地購得上開具有殺傷力之ＷＡＬＴＨＥＲ（德國Ｗ
    ＡＬＴＨＥＲ廠ＣＰ八八型口徑四．五ＭＭ制式空氣手槍）空氣手槍一支、供該
    空氣手槍使用之鉛彈彈藥壹盒及供該空氣手槍之發射動力之空氣鋼瓶三十七瓶後
    ，未經許可，而持有及於八十九年十二月九日凌晨零時五十分許，其持該具有殺
    傷力之ＷＡＬＴＨＥＲ空氣手槍一支內裝填上開鉛彈彈藥，並以空氣鋼瓶為發射
    動力，在台北市○○區○○路一三七號前以不詳人所有之紙箱試射後，適為巡邏
    之員警循線詢問時，其主動向員警陳述試射之情節，並交出上開具有殺傷力之Ｗ
    ＡＬＴＨＥＲ空氣手槍及ＣＯＬＴ廠制之空氣手槍壹各一支、供該空氣手槍使用
    之鉛彈彈藥壹盒（餘貳佰捌拾顆）及供該空氣手槍之發射動力尚未使用之空氣鋼
    瓶三十一瓶（已試射使用六瓶）等情，均自白不諱，然被告丙○○及其選任辯護
    人辯稱：被告丙○○係係在臺北市世貿廣場前公開展售時買受上開空氣手槍及彈
    藥，其不知有殺傷力云云，惟查：扣案之ＷＡＬＴＨＥＲ空氣手槍一支（槍枝管
    制編號0000000000號），係德國ＷＡＬＴＨＥＲ廠ＣＰ八八型口徑四．五ＭＭ制
    式空氣手槍，槍管內具十二條右旋之來復線，槍號為Ａ0000000 號，以小型二氧
    化碳鋼瓶內之氣體為發射動力，機械性能良好，經裝填重零點五四克、口徑四點
    五mm之鉛彈試射，測得其發射速度為每秒一二三公尺，換算單位面積動能約二五
    點七焦耳＼平方公分。另扣案之鉛彈壹盒，均係可上述槍枝使用之口徑四點五mm
    之鉛彈，又扣案之空氣鋼瓶其中尚未使用之三十一瓶均係可供上述槍枝使用之小
    型二氧化碳高壓鋼瓶，再者，經實際試射結果，換算彈丸單位面積動能達二十焦
    耳＼平方公分，已足以穿入人體皮肉層，彈丸單位面積動能達二十四焦耳＼平方
    公分，則足以穿入豬隻皮肉層，內政部警政署刑事警察局八十九年十二月十九日
    刑鑑字第一九五八一六號鑑驗通知書及九十年一月十八日刑鑑字第六Ｏ九一號函
    在卷可稽，堪認扣案之ＷＡＬＴＨＥＲ空氣手槍一支（槍枝管制編號0000000000
    號，德國ＷＡＬＴＨＥＲ廠ＣＰ八八型口徑四．五ＭＭ）具有殺傷力甚明。又被
    告丙○○自承：服兵役時，為水中械彈處理士官，曾受水中械彈處理之基礎訓練
    及海上爆破技術，現擔任護衛雇主居家安全，為私人警衛等語，並有其提出之海
    軍兵器學校學員結業證書在卷可稽（附於偵查卷內之聲請狀），則被告丙○○對
    於扣案之ＷＡＬＴＨＥＲＷ制式空氣手槍之機械性能及鉛彈之性質，自必較平常
    人知之甚詳，自難諉為不知該ＷＡＬＴＨＥＲＷ制式空氣手槍並無殺傷力，況且
    ，被告丙○○於前開為警查獲前，並持該支ＷＡＬＴＨＥＲ空氣手槍以扣案之鉛
    彈紙箱試射，該紙箱並有被穿透等情，為其於偵查中自承在卷，並有該紙箱之照
    片附卷可稽，是被告丙○○及其選任辯護人辯稱不知扣案之ＷＡＬＴＨＥＲ空氣
    手槍有殺傷力云云，並無可採，綜上各節所述，本件事證已臻明確，被告犯行堪
    以認定，應依法論科。
二、核被告所為，係犯槍砲彈藥刀械管制條例第十一條第四項持有具有殺傷力之空氣
    槍枝罪及同條例第十二條第四項之持有子彈罪。被告丙○○於八十九年十二月九
  日凌晨零時五十分許，持該具有殺傷力之ＷＡＬＴＨＥＲ空氣手槍一支內裝填上
    開鉛彈彈藥，並以空氣鋼瓶為發射動力，在台北市○○區○○路一三七號前以不
    詳人所有之紙箱試射後，適為巡邏之台北市政府警察局北投分局員警乙○○、甲○○等人發現該可疑紙箱，循線詢問時，被告丙○○主動向員警自首陳述試射之
    情節，並交出上開具有殺傷力之ＷＡＬＴＨＥＲ空氣手槍及ＣＯＬＴ廠制之空氣
    手槍壹各一支、供該空氣手槍使用之鉛彈彈藥壹盒（餘貳佰捌拾顆）及供該空氣
    手槍之發射動力之空氣鋼瓶三十七瓶（丙○○已試射使用六瓶，該六瓶為空瓶）
    ，等情，業據證人乙○○、甲○○於本院結證屬實，被告於犯罪未被發覺前，並
    接受裁判，合於自首之規定，依槍砲彈藥刀械管制條例第十八條第一項規定減輕
    其刑。被告丙○○其以一行為同時持有空氣槍與子彈，為想像競合犯，應依刑法
    第五十五條規定，從一重之持有槍枝罪論斷（公訴人聲請簡易判決處刑書犯罪事
    實已有敘及被告持有鉛彈彈藥行為，雖未論同條例第十二條第四項之持有子彈罪
    ，應係漏引法條），爰審酌被告之品行、犯罪之動機、目的、手段、所生危害及
    犯罪後之態度等一切情狀，量處如主文所示之刑，罰金部分並諭知易服勞役之折
    算標準。被告前未曾受有期徒刑以上刑之宣告，此有臺灣高等法院被告全國前案
    紀錄表一紙附卷可稽，犯後知其行為不當，多所悔悟，且未持該槍從事何不法行
    為等一切情狀，經此教訓應知警愓，當無再犯之虞，公訴人亦請求諭知緩刑，本
    院因認對被告所處之刑以暫不執行為適當，爰併予宣告緩刑參年，以啟自新。
三、扣案之具有殺傷力之ＷＡＬＴＨＥＲ（槍枝管制編號0000000000號，德國ＷＡＬ
    ＴＨＥＲ廠ＣＰ八八型口徑四．五ＭＭ制式空氣手槍一支、鉛彈彈藥壹盒（貳佰
    捌拾顆）皆屬違禁物，應依刑法第三十八條第一項第一款規定沒收之，至其餘扣
    案之供該空氣手槍之發射動力之空氣鋼瓶三十七瓶（丙○○已試射使用六瓶，其
    中六瓶為空瓶），係被告所舒供犯罪所用之物，並依法併諭知沒收。
四、另按槍砲彈藥刀械管制條例第十九條第一項規定：「犯第七條、第八條、第十條
    、第十一條、第十二條第一項至第三項、第十三條第一項至第三項之罪，經判處
    有期徒刑者，應於刑之執行完畢或赦免後，令入勞動場所，強制工作，其期間為
    三年。」此項規定不問對行為人有無預防矯治其社會危險性之必要，一律宣付強
    制工作三年，限制其中不具社會危險性之受處分人之身體、自由部分，其所採措
    施與所欲達成預防矯治之目的及所需程度，不合憲法第二十三條所定之比例原則
    。犯上開條例第十九條所定之罪，不問對行為人有無預防矯治其社會危險性之必
    要，一律宣付強制工作三年之部分，與本解釋意旨不符，應自本解釋公布之日起
    不予適用，司法院大法官會議於八十七年十二月十八日著有釋字第四七一號解釋
    。查本件被告林清泉雖有上開違反槍砲彈藥刀械管制條例犯行，惟被告並無持上
    開槍彈犯罪之紀錄，有臺灣高等法院被告全國前案紀錄表附卷可稽，尚難認被告
    具有犯罪之習慣或以犯罪為常業或因遊蕩或懶惰成習而犯罪之情事，況其未經許
    可持有上開槍、彈，已經本院判處如主文所示之有期徒刑，已足以達到預防其再
    犯之特別目的，而認對被告無預防矯治其社會危險性之必要，依據上開司法院大
    法官會議解釋，並無槍砲彈藥刀械管制條例第十九條第一項規定之適用，故不併
    予宣告強制工作，附此敘明。
據上論結，應依刑事訴訟法第二百九十九條第一項前段、第四百五十二條、槍砲彈藥
刀械管制條例第八條第四項、第十二條第四項、第十八條第一項，刑法第十一條、第
五十五條、第七十四條第一款、第四十二條第二項、第三十八條第一項第一款、第二
款、罰金罰鍰提高標準條例第二條、現行法規所定貨幣單位折算新臺幣條例第二條，
判決如主文。
本案經檢察官張嘉芬到庭執行職務。
中      華      民      國      九十      年      七    月    二十六    日
                                臺灣士林地方法院刑事第一庭
                                    法  官
如不服本判決應於送達後十日內向本院提出上訴狀
附錄本案論罪科刑法條全文


司法院資訊處製作；財團法人民間司法改革基金會備份。
